臺灣高等法院刑事判決　　　　　　　　　　　　　　九十一年度上重訴字第三號
　　上　訴　人
　　即　被　告　甲○○
　　選任辯護人　金學坪律師
　　　　　　　　蔡明和律師
　　上　訴　人
　　即　被　告　乙○○
　　選任辯護人　林國漳律師
右上訴人等因毒品危害防制條例等案件，不服臺灣宜蘭地方法院九十一年度重訴字第
三號，中華民國九十一年七月二十五日第一審判決（起訴案號：臺灣宜蘭地方法院檢
察署九十一年度偵字第二二七號；移送併案審理案號：九十一年度偵字第五九九、一
三三七號、臺灣臺北地方法院檢察署九十一年度偵字第五四０三號）提起上訴，本院
判決如左：
    主  文
原判決撤銷。
甲○○、乙○○共同運輸第一級毒品，各處無期徒刑，均褫奪公權終身。扣案第一級
毒品海洛因貳拾包（合計淨重柒仟陸佰肆拾參點零肆公克、純度佰分之柒拾參點伍肆
、純質淨重伍仟陸佰貳拾點陸玖公克）均沒收銷燬之，口徑9mm具有殺傷力之制式子
彈（彈底標記均為R-P9mmLUGER」）貳佰顆及包裝毒品所用之外包裝（重陸佰零伍點
貳玖公克）均沒收。
    事  實
一、甲○○前因違反懲治走私條例，經臺灣宜蘭地方法院於八十九年七月五日以八十
    九年訴字第一五五號刑事判決判處有期徒刑一年，緩刑三年確定。乙○○則因曾
    犯傷害罪，經同法院判處拘役三十日確定，於九十年十一月三十日易科罰金執行
    完畢。
二、甲○○於緩刑期中即民國九十年九月間，認識從台北至宜蘭縣蘇澳鎮豆腐岬附近
    釣魚之不詳姓名年籍綽號「阿彬」、「阿富」之成年男子二人，閒聊言談中「阿
    彬」、「阿富」向甲○○表示欲出資購買漁船交其捕魚謀生，甲○○即應允之，
    並旋於同年十一月中旬與乙○○至新竹南寮漁港，由「阿彬」出資以新台幣（下
    同）四百十六萬元購得「金震發六六號」漁船（統一編號ＣＴ0－000000
    號、總噸數四九‧六一噸）一艘，並駛回宜蘭縣蘇澳鎮南方澳漁港。同年十二月
    間，「阿彬」、「阿富」再向甲○○表示購買漁船包括整理漁船所費不貲，若走
    私毒品回本較快等語，甲○○經考慮數日後即答應「阿彬」等人，並邀乙○○加
    入共同運輸毒品，甲○○、乙○○均明知海洛因係屬毒品危害防制條例所定之第
    一級毒品，且經行政院公告為甲類第一款之管制進出口物品，非經許可，不得非
    法運輸回國，竟與「阿彬」及「阿富」共同基於走私第一級毒品海洛因之犯意聯
    絡，而於九十年十二月二十一日下午八時十分許，由甲○○、乙○○分別以船長
    、輪機長之名義，駕駛「金震發六六號」漁船，自宜蘭縣蘇澳鎮南方澳漁港經向
    蘇澳安檢所申報出港，並即依「阿彬」之指示，前往越南與柬埔寨交界之公海海
    域，同年十二月底抵達，與乘坐當地漁船之「阿彬」在指定地點會合後，由乙○○於船首接駁用紙箱包裝之物品一包交給甲○○，「阿彬」並向甲○○稱：「漁
    船出海的油錢及吃、住等所有開銷都由伊負責，而且每件海洛因給二萬元酬勞」
    ，甲○○因覺得風險太高不划算，乃向「阿彬」要求伊與乙○○每人要報酬四十
    萬元，「阿彬」即表示：「事情如果順利不是問題」等語，「阿彬」並向甲○○
    稱袋內除第一級毒品海洛因二十塊外尚有子彈二百發，貨是送同一人，要一起拿
    回去，到時候會有人主動聯絡等語，甲○○與「阿彬」二人明知袋內子彈，係經
    行政院公告為甲類第四款之管制進出口物品，非經許可，不得非法運輸回國，竟
    共同基於運輸及私運屬管制進出口物品之子彈來台之犯意，而由甲○○應允「阿
    彬」將子彈二百發私運來台（此部分無法證明「阿富」有參與），「阿彬」見甲○○答應後，即行搭乘當地漁船離去，甲○○於「阿彬」離去後，始行告知乙○○袋內另有子彈二百發，乙○○亦知子彈係經行政院公告為甲類第四款之管制進
    出口物品，非經許可，不得非法運輸回國，乃另與甲○○共同基於私運管制物品
    子彈來台之犯意聯絡，由甲○○將上揭第一級毒品與子彈之外包紙箱拆開改換塑
    膠袋包裝一同藏放於漁船機艙左後舷內利用油櫃改裝之密艙中，而與乙○○駕駛
    前述漁船，共同運輸前揭管制物品走私返台。迄於九十一年一月十五日晚上十時
    十分許，甲○○、乙○○駕駛前述漁船返回蘇澳鎮南方澳漁港時，為法務部調查
    局台北市調查處會同行政院海岸巡防署、內政部警政署保安警察第三總隊等單位
    據報經檢察官持臺灣宜蘭地方法院核發之搜索票前往查緝，迄九十一年一月十六
    日上午七時十分許始自上揭漁船油櫃密艙中扣得第一級毒品海洛因二十包（合計
  淨重七六四三‧０四公克、純度73.54%、純質淨重5620.69公克）及口徑9mm具有
    殺傷力之制式子彈（彈底標記均為R-P 9mm LUGER 」）二百顆，與渠等所有用以
    包裝上揭毒品之外包裝（重六０五‧二九公克），並逮捕甲○○及乙○○。
三、案經法務部調查局臺北市調查處報告臺灣宜蘭地方法院檢察署檢察官偵查起訴、
    法務部調查局台北市調查處暨內政部警政署保安警察第三總隊第一大隊報告臺灣
    臺北地方法院檢察署檢察官呈請臺灣高等法院檢察署檢察長令轉臺灣宜蘭地方法
    院檢察署檢察官移請臺灣宜蘭地方法院併案審理及臺灣臺北地方法院檢察署檢察
    官移請臺灣宜蘭地方法院併案審理。
    理  由
一、訊據上訴人即被告甲○○、乙○○二人雖均坦承於九十年十一月中旬由「阿彬」
    出資四百十六萬元購得「金震發六六號」漁船一艘，並於九十年十二月一日自宜
    蘭縣蘇澳鎮南方澳漁港出海，共同駕駛至越南柬埔寨外海某處，接駁「阿彬」、
    「阿富」二人所有之前揭扣案毒品與子彈一批，並隨即藏放於漁船機艙內利用油
    櫃改裝之密艙中私運返台，而於進港時為警查獲之事實，惟於本院審理時均矢口
    否認有運輸毒品及子彈之犯罪故意，被告甲○○辯稱：出海本來是要捕魚，但是
    「阿彬」去電要求載運毒品以代購買漁船費用，兼用恐嚇方式口吻，伊不得已才
    答應前往，此外於越南外海時阿彬更以威嚇手段，伊係受阿彬、阿富等人脅迫才
    不得不將海洛因毒品連同子彈運回台灣，且船上之ＦＲＰ樹脂係用於修理漁船右
    後弦，而非供塗抹密艙使用云云；被告乙○○則辯稱：因為被告甲○○告知伊遭
    恐嚇而勉強代為運送毒品，伊因基於朋友情誼於不知細節情形下與甲○○一齊出
    航，而子彈部分因為免遭受不利及對方船隻已回航之情形下，不得不運回，且伊
    未吸食毒品，並無辨識毒品之能力，伊並不知所運送物品為第一級毒品海洛因，
    且伊從未曾與「阿彬」、「阿富」見面或謀議，更不知運送代價，且出海後漁船
    船長為甲○○，伊對漁船航向無從置喙，伊於接過走私物品後即轉交甲○○，伊
    並未將毒品及子彈藏匿於密艙中云云。經查：
（一）九十一年一月十五日自「金震發六六號」漁船油櫃密艙中所扣得物品，係第一
      級毒品海洛因及制式子彈之事實，業據證人即當時查獲之海巡署第一總隊第一
      一大隊第七海巡隊小隊長莊明財於原審審理時證稱所查扣之違禁物確係於前開
      漁船機艙左後舷利用油櫃改裝之密艙中起出等語屬實（見原審卷第五十三、五
      十四頁），並有前述扣案物品清單、扣案物照片及原審實地勘驗漁船密艙之勘
      驗筆錄與該漁船及油櫃密艙照片八幀附卷可憑（見原審卷第一二三至一二八頁
      ），另有記載金震發六六號漁船進出港紀錄之機漁船（含船員）進出港檢查表
      （見原審卷第五十八至六十二頁）、行政院農業委員會漁業執照存卷可參（見
      原審卷第八十五、八十七頁）。再者，前揭扣案疑似毒品之白色粉末與子彈等
      物，確係第一級毒品海洛因（二十包、合計淨重七六四三‧０四公克、包裝重
      六０五‧二九公克、純度73.54%、純質淨重5620.69公克）及口徑9mm具有殺傷
      力之制式子彈（彈底標記均為R－P9mmLUGER」）二百顆之事實，亦有法務部調
      查局九十一年一月三十日調科壹字第三０００００五六二號檢定通知書（見九
      十一年度偵字第二二七號卷第六十七頁）以及內政部警政署刑事警察局九十年
      度一月二十四日（九一）刑鑑字第一三七四七號函在卷足參（見九十一年度偵
      字第五九九號卷第十四頁），是扣案走私物品係第一級毒品海洛因及制式子彈
      之事實，堪予認定。
（二）被告甲○○雖辯稱係因遭受「阿彬」及「阿富」恐嚇及脅迫，始行為之，被告
      乙○○雖辯稱因見被告甲○○遭受恐嚇出於無奈，始行運載扣案物品返台云云
      ，惟：被告甲○○就如何與「阿彬」謀議及邀同被告乙○○之經過業已供述：
      「他們（按指「阿彬」、「阿富」）說買條漁船讓伊捕魚維生，後來就拿錢讓
      伊買漁船花了約四百二十萬買船，連同整修費用將近六百萬，將漁船開回南方
      澳後，約是二個月前。整修約一個月，整修好了之後，阿彬說買船花了很多錢
      ，向我表示先走私毒品回本比較快，我考慮了五、六天才答應他」、「在阿彬
      向伊表示走私毒品後沒幾天，過幾天伊答應後，向乙○○說，向他拜託後他才
      答應」等語綦詳（見九十一年度偵字第二二七號卷第二十三頁），核與被告乙○○供稱：「伊於去年（即九十年）十一月間陪甲○○及另一名不知名男子至
      新竹縣南寮漁港看過該漁船一次，渠等就決定購買該船」（見九十一年度偵字
      第五四０三號卷第四頁）、「在出海前三、四天前甲○○有向伊表示要走私毒
      品，伊開始準備出海漁船的油料等相關物品」（見上開偵卷第二十七頁背面）
      、「所有的接洽事宜是由甲○○出面，伊在出航前知悉要至越南外海接運毒品
      乙批」等情一致（見九十一年度偵字第五四０三號卷第四頁），足見被告甲○○、乙○○於上述時間出海前，被告二人已與「阿彬」、「阿富」有共同計劃
      走私毒品之犯意聯絡，而且被告二人均自承「係經考慮才答應」，足見被告二
      人決意走私毒品係出於自由意願，至為明顯。且被告甲○○就與「阿彬」商談
      報酬約定經過之情形亦供稱：「阿彬說，漁船出海的油錢及吃住等有關開銷由
      他們負責，每件海洛因我們二萬元，我們覺得不划算，要求每人各得四十萬元
      ，阿彬表示如果走私成功錢不是問題」（見九十一年度偵字第二二七號卷第二
      十四頁背面）、「‧‧‧在船碰頭時，阿彬跟我說有海洛因與子彈，我問他要
      交給誰他說有人會與我聯絡，他說一塊海洛因磚二萬元代價，四十萬元是我們
      自己算的‧‧‧」（見原審卷第一五四頁），是被告二人就本件走私行為之報
      酬，係於越南、柬埔寨外海之扣案物品接駁地點向貨主要求一定數額之款項，
      衡情被告二人於前述接駁本件扣案物品地點，除已明知所接駁之違禁物為第一
      級毒品海洛因等物，且更就走私行為與代價與「阿彬」達成意思合致，已足見
      被告二人係基於自由意思而共同私運第一級毒品、子彈返台，否則不至於向貨
      主「阿彬」就走私代價討價還價或要求一定金額之代價。是被告二人辯稱渠係
      遭受脅迫不得已才代運毒品、子彈入境云云，顯與事實有間，均屬臨訟卸責之
      詞，要無可取。
（三）被告乙○○另雖辯稱：伊並不知道所運輸係第一級毒品海洛因，伊以為是藥，
      至於子彈部分，伊係出於不得已，無期待可能性云云。惟查，被告乙○○早已
      知悉將運輸第一級毒品海洛因返台之事實，業據被告甲○○供述：「乙○○知
      道袋中有放毒品」、「阿彬在柬埔寨時說，漁船出海的油錢及吃住等有關開銷
      由他們負責，每件海洛因我們二萬元，我們覺得不划算，要求每人各得四十萬
      元，阿彬表示如果走私成功錢不是問題」（見九十一年度偵字第二二七號卷第
      二十四頁）、「駕駛『金震發六六號』漁船，從南方澳漁港出發直接前往柬埔
      寨、越南交界之外海，『阿彬』則乘當地漁船前來會合‧‧‧‧『阿彬』並告
      訴伊裡面是二十塊海洛因毒品及二百發子彈，伊拿到後因擔心潮濕便將紙箱撕
      掉，另外用三個塑膠袋包裝，然後以繩索懸吊在漁船油箱密艙中」（見九十一
      年度偵字第五四０三號卷第七頁）、「‧‧‧在船碰頭時，阿彬跟我說有海洛
    因與子彈，我問他要交給誰他說有人會與我聯絡，他說一塊海洛因磚二萬元代
      價，四十萬元是我們自己算的‧‧‧」等語綦詳（見原審卷第一五四頁），核
      與被告乙○○於原審自白稱：「‧‧‧到外海時，有一個人是台灣人，他丟一
      包東西過來，我接住，拿給甲○○，我知道裡面是毒品，‧‧‧甲○○跟我說
      裡面有二百發子彈及毒品」等語一致（見原審卷第五十三頁），足見被告甲○○對於自「阿彬」處所取得之物係屬第一級毒品海洛因與子彈，確有充分之認
      識，而被告乙○○於「阿彬」離去後，亦自被告甲○○處得知私運物品除海洛
      因外，另有制式子彈二百發包裝於其中，且同意將毒品及子彈一起走私回台灣
      等情，亦據被告乙○○於檢察官偵查中坦承在卷（見二二七號偵查卷第二十九
      頁），則被告乙○○所稱走私子彈部分無期待可能性云云，無足採信。另再參
      以被告二人對於該次走私代價也有所盤算，衡情若不知悉所走私物品為何，如
      何與貨主就走私代價為討價還價，甚至被告甲○○還向「阿彬」表示風險太大
      進而要求一定金額之代價，是被告乙○○辯稱並不知道所運輸入境之物品係屬
      第一級毒品海洛因而誤認為藥物，實違情理，而不可採信。
（四）九十一年一月十五日自「金震發六六號」漁船油櫃密艙中查獲扣得物品之經過
      ，業據證人即查獲本件之海岸巡防署海巡隊小隊長莊明財到庭證稱：「伊是在
      機艙左後弦油櫃找到（毒品及子彈）的，油櫃有經過改裝，裡面是白鐵質、外
      面是塑膠的，從外表看起來，是一般的油櫃，不會想到裡面放東西，因為油櫃
      裡面是裝柴油，船已經很舊了，但油櫃有上漆，有修補過的痕跡，他們（即被
      告二人）有帶修補的工具出海，有做類似暗鎖，從外表沒有辦法輕易的打開，
      伊是用砂輪機打開的」（見原審卷第五十三頁）、「該油櫃密艙於查獲時外觀
      木頭支架完好，ＦＲＰ樹脂（即油櫃外之塗料）亦塗抹均勻。走私者將違禁物
      放進去之後，需要把暗門關上，支架回復，再塗抹ＦＲＰ樹脂，以免被發現。
      我們在搜索時一開始看不出來油櫃有何異狀」等語綦詳（見原審卷第一二三頁
      背面），並有油櫃密艙照片四張在卷可憑（見原審卷第一二七、一二八頁），
      另再審酌被告二人所駕駛漁船係於九十一年一月十五日下午十時十分許入港後
      ，查緝人員即持搜索票上船緝私，卻直至九十一年一月十六日上午七時十分許
      始行起獲扣案物品，有搜索扣押筆錄在卷可考（見九十一年度偵字第二二七號
      卷第十五頁），足見被告二人於入港前必已將回復油櫃外觀之材料、工具備妥
      ，並於裝載管制物品後能將油櫃外觀回復原貌，以致查緝人員歷時近九小時始
      扣得物證，此由證人即出售該船之陳明淦證稱：伊將船交給被告時，並無將油
      櫃（密艙）另外塗上樹脂等語（見本院卷內第七十二頁），益為明顯。是由被
      告二人藏匿扣案物品之方式以觀，足見事後辯稱不知運送何物等情，更不足採
      。另雖被告二人均再執稱：渠等出海均有準備漁具且有捕獲數千公斤魚貨云云
      ，惟利用漁船以捕魚為名義出海走私管制物品者，衡情於出海時應不會未準備
      任何漁具而引起檢查站人員之注意，且即縱被告二人當次航行確有捕魚，亦無
      從解免運輸毒品及子彈刑責，是被告此部分所辯，亦無法對之為有利之認定。
（五）被告二人雖另辯稱：前述「金震發六六號」漁船係屬小船，若非受「阿彬」、
      「阿富」等人脅迫，實不需甘冒生命危險遠洋航行至越南外海載運毒品云云，
      但走私使用之漁船是否具有遠航能力，要屬事實問題，並不因非具遠航能力之
      漁船即毫無可能從事走私運送毒品、子彈之犯行。且若如被告等所稱該趟航程
      甚為危險，則被告二人對於所運輸之毒品、子彈是否能安然入境返台亦存有極
      大變數，是被告二人若真於接駁地點受脅迫而不得已需代運毒品、子彈，亦大
      可以在海上航行之變數為藉口拒絕允應、甚將上述扣案物丟棄大海或於海上即
      先行通報自首犯行，惟被告捨前述機會不為，更於查緝人員持搜索票上船搜索
      近九小時後，仍隱匿上情，足見被告二人就本件私運行為係基於自己之自由意
      思下而實施，應無疑義。末查，證人即「金震發六六號」漁船之前任船主陳明
      淦雖於本院訊問時證稱：「該船是相當好的船，很少用四百多萬的船走私，因
      為報酬率不合」等語（見本院卷第七十三、七十四頁），惟所證僅係揣測之詞
      ，且被告二人所運輸之第一級毒品海洛因及制式子彈，該等物品均係違禁物而
      查緝甚嚴，是私運返台後所得出售之價格均有暴利可圖，此乃係眾所周知之事
      ，從而證人陳明淦所稱：「金震發六六號」漁船價值昂貴，以該船走私，報酬
      率不合云云，不足為信。
（六）綜上所論，被告二人所辯均無足取，被告二人未經許可，共同運輸第一級毒品
      海洛因及制式子彈之管制物品犯行事證明確，應依法論科。又本件事證已臻明
      確，被告猶聲請傳喚證人莊明財、丙○○，核無必要，且被告所陳「陳彬」即
      丙○○云云，惟未提出丙○○之實際住所，本院亦查無其設籍資料（見本院卷
      第八十二頁），亦無從傳喚，併此敘明。
二、查海洛因係屬於毒品危害防制條例第二條所列之第一級毒品；且經行政院公告為
    甲項第四款之管制進出口物品；而子彈則係經公告為甲項第一款之管制物品。被
    告甲○○、乙○○二人私運管制進出口之第一級毒品海洛因與子彈進入我國國境
    之行為，均係犯毒品危害防制條例第四條第一項之運輸第一級毒品罪、槍砲彈藥
    刀械管制條例第十二條第一項運輸子彈罪及九十一年六月二十六日修正公佈前之
    懲治走私條例第二條第一項之私運管制物品進口罪（按懲治走私條例第二條第一
    項業於被告行為後即於九十一年六月二十六日公佈修正，將原條文得併科罰金部
    分刑度金額提高至新台幣三百萬元以下，經比較新舊法後，以行為時之舊法較有
    利於被告，予以敘明）。按分擔實施一部分構成要件行為，即為共同實施犯罪行
    為為共同正犯，不以參與全部犯罪行為為限（最高法院四十六年台上字第一三０
    四號判例要旨參照），查被告乙○○雖未與「阿彬」、「阿富」共同謀議犯罪計
    畫細節，然被告乙○○於出海前即已由被告甲○○處知悉將與「阿彬」、「阿富
    」共同謀議運輸毒品返台，仍擔任輪機長而共同駕駛漁船前去指定地點與「阿彬
    」會合，被告乙○○自「阿彬」處取得私運物品時，對於其內放置有第一級毒品
    海洛因，自是知之甚詳，至該包裝內另放有制式子彈，「阿彬」係單獨告知被告
    甲○○，而被告甲○○係於「阿彬」離去後始行告知被告乙○○，惟被告於受告
    知後，已同意一併走私子彈回台，嗣後並共同將扣案物品私運返台，故被告乙○○所為均合致於前揭各罪之構成要件行為，辯護人辯稱被告乙○○僅係幫助犯等
    語，尚有誤會。是被告甲○○、乙○○二人就上開運輸第一級毒品走私回台部分
    之犯行，與「阿彬」、「阿富」等成年男子間，有犯意聯絡及行為分擔，均為共
    同正犯；而被告甲○○就私運管制物品子彈犯行，分別與「阿彬」及被告乙○○
    間，有犯意之聯絡及行為分擔，亦分別為共同正犯（但並無積極證據足認「阿富
    」有參與運輸、走私子彈部分犯行）。至被告二人持有第一級毒品海洛因、與持
    有具有殺傷力子彈之低度行為，因皆已為其運輸第一級毒品、運輸具有殺傷力子
    彈之高度行為所吸收，均不另論罪。又被告所犯上開三罪，乃係以一走私及運輸
    行為而同時觸犯之，為想像競合犯，應依刑法第五十五條之規定，從一重之毒品
    危害防制條例第四條第一項之運輸第一級毒品罪處斷。
三、原審認被告二人罪證明確，予以論罪科刑，固非無見，惟查：（一）按毒品危害
    防制條例第十九條第一項關於沒收之規定，乃政府為防制毒品危害，維護國民身
    心健康，所設之特別規定，採義務沒收主義，故凡犯同條例第四條至第九條、第
    十二條、第十三條或第十四條第一項、第二項之罪者，其供犯罪所用之物或因犯
    罪所得之財物，均需諭知沒收之，法院無審酌之餘地，而毒品之外包裝有防止毒
    品裸露、逸出及潮濕之功用，並便於攜帶及運輸，其係供販賣、運輸毒品所用之
    物，至為顯然（最高法院八十九年度台上字第一七八號、八十八年度台上字第七
    一００號判例要旨參照），查本件扣案第一級毒品海洛因之外包裝物一批，有防
    止毒品裸露、逸出及潮濕之功用，並便於攜帶及運輸，而為供運輸毒品所用之物
    ，揆諸前揭判例意旨，自應適用毒品危害防制條例第十九條第一項義務沒收之規
    定予以宣告沒收，乃原判決竟爰引刑法第三十八條第一項第二款宣告沒收，即有
    未洽。（二）被告乙○○係於「阿彬」離去後，始經由被告甲○○告知包裝內另
    有制式子彈，而同意運輸及走私子彈，從而就私運管制物品子彈犯行部分，被告
    乙○○僅與被告甲○○有犯意聯絡，原判決誤認就上開部分，被告乙○○與「阿
    彬」、「阿富」亦有犯行聯絡及行為分擔，即有未合。被告上訴指摘原判決不當
    ，固無理由，但原判決既有上開可議之處，自應由本院予以撤銷改判。爰審酌被
    告二人犯罪之動機係為貪圖一己私利、目的、手段、如走私入台販售，對社會造
    成之影響甚鉅、足以嚴重破壞社會秩序、再者第一級毒品海洛因亦為政府查緝重
    點，被告竟仍走私淨重多達七千餘公克之大量海洛因，只求眼前近利不懼法之嚴
    峻及犯罪後之態度等一切情狀，各量處如主文第二項所示之刑，並均褫奪公權終
    身。扣案疑似毒品之白色粉末，確係第一級毒品海洛因（二十包、合計淨重七六
    四三‧０四公克、包裝重六０五‧二九公克、純度73.54%、純質淨重5620.69公
    克) ，已如前述，屬查獲之毒品，應依毒品危害防制條例第十八條第一項前段沒
    收銷毀之；而扣案口徑9mm之制式子彈（彈底標記均為R-P9mmLUGER」）二百顆，
    具有殺傷力，係屬違禁物業如前述，應依刑法第三十八條第一項第一款沒收；至
    用以包裝扣案第一級毒品海洛因之外包裝物（重六百零五點二九公克），係被告
    所有並供包裝毒品所用之物，應依毒品危害防制條例第十九條第一項宣告沒收。
    再者，邇來台灣地區槍彈氾濫，不法之徒每每擁槍自重，輕則用之恐嚇勒索、欺
    壓善良，重則持以搶劫、擄人勒贖、殺人，致使一般民眾聞槍色變，被告竟為圖
    利走私為數二百顆之制式子彈來台，實足以嚴重破壞社會秩序，且施用第一級毒
    品海洛因，嚴重危害國民健康，亦為政府查緝重點，被告竟仍走私淨重多達七千
    餘公克之大量海洛因來台圖利，在客觀上自難認被告二人情堪憫恕，無從依刑法
    第五十九條減刑，併說明之。
四、另檢察官移請併案審理之臺灣宜蘭地方法院檢察署九十一年度偵字第五九九、一
    三三七號、臺灣台北地方法院檢察署九十一年度偵字第五四０三號案件，與本案
    前予論罪科刑部分均屬同一事實，併此敘明。
據上論斷，應依刑事訴訟法第三百六十九條第一項前段、第三百六十四條、第二百九
十九條第一項前段，修正前之懲治走私條例第二條第一項、毒品危害防制條例第四條
第一項、第十八條第一項前段、第十九條第一項，槍砲彈藥刀械管制條例第十二條第
一項、刑法第二條第一項但書、第十一條前段、第二十八條、第五十五條前段、第三
十七條第一項、第三十八條第一項第一款，判決如主文。
本案經檢察官蔡薰慧到庭執行職務。
中      華      民      國      九十一    年    十二    月      三      日
                              臺灣高等法院刑事第四庭
                                  審判長法  官  蔡  永  昌
                                        法  官  陳  榮  和
                                        法  官  徐  昌  錦
右正本證明與原本無異。
如不服本判決應於收受送達後十日內向本院提出上訴書狀，其未敘述上訴之理由者並
得於提起上訴後十日內向本院補提理由書（均須按他造當事人之人數附繕本）。
                                        書記官  吳  金  來
中      華      民      國    九十一    年      十二    月     六       日
附錄本判決論罪科刑法條：
毒品危害防制條例第四條第一項
製造、運輸、販賣第一級毒品者，處死刑或無期徒刑；處無期徒刑者，得併科新台幣
一千萬元以下罰金。
毒品危害防制條例第十八條
查獲之毒品及專供製造或施用毒品之器具，不問屬於犯人與否，均沒收銷燬之。但合
於醫藥或研究之用者，得不予銷燬。
前項合於醫藥或研究用毒品或器具之管理辦法，由法務部會同行政院衛生署定之。
毒品危害防制條例第十九條第一項
犯第四條至第九條、第十二條、第十三條或第十四條第一項、第二項之罪者，其供犯
罪所用或因犯罪所得之財物，均沒收之，如全部或一部不能沒收時，追徵其價額或以
其財產抵償之。
槍砲彈藥刀械管制條例第十二條第一項
未經許可，製造、販賣或運輸子彈者，處一年以上七年以下有期徒刑，併科新台幣五
百萬元以下罰金。
修正前之懲治走私條例第二條第一項
私運管制物品進口、出口逾公告數額者，處七年以下有期徒刑，得併科新台幣二十萬
元以下罰金。
中華民國刑法第三十八條
左列之物沒收之：
一  違禁物。
二  供犯罪所用或犯罪預備之物。
三  因犯罪所得之物。
前項第一款之物，不問屬於犯人與否，沒收之。
第一項第二款、第三款之物，以屬於犯人者為限，得沒收之。但有特別規
定者，依其規定。
